臺灣高等法院臺中分院刑事判決　　　　　　　　　　九十一年度上訴字第五四號
　　上　訴　人
　　即　被　告　乙○○
右上訴人因違反槍砲彈藥刀械管制條例案件，不服臺灣臺中地方法院九十年度訴字第
二五二五號中華民國九十一年二月二十七日第一審判決（起訴案號：臺灣臺中地方法
院檢察署九十年度偵字第一二七八七號），提起上訴，本院判決如左：
    主      文
原判決撤銷。
乙○○未經許可，寄藏可發射子彈具有殺傷力之槍枝，累犯，處有期徒刑貳年，併科
罰金新臺幣玖萬元，罰金如易服勞役，以新臺幣玖佰元即銀元佰元折算壹日。扣案
之以仿ＢＥＲＥＴＴＡ廠半自動手槍製造之金屬玩具手槍更換土造金屬槍管改造而成
之槍枝壹支（含彈匣壹個，槍枝管制編號0000000000）及仿ＷＡＬＴＨＥ
Ｒ廠半自動手槍製造之金屬玩具手槍更換土造金屬槍管改造而成之槍枝壹支（含彈匣
壹個，槍枝管制編號0000000000）均沒收。
    事      實
一、乙○○前於民國八十四年間因犯竊盜、違反麻醉藥品管理條例、違反藥事法及贓
    物罪，經臺灣臺中地方法院合併判處有期徒刑一年十月，於八十六年九月十八日
    假釋，刑期至八十七年六月二十四日屆滿，以已執行論。乙○○仍不知悔改，於
    九十年二月間某日，在臺中市○○○○街附近，明知其友人即姓名年籍不詳綽號
    「阿宏」之成年男子託其暫保管仿ＢＥＲＥＴＴＡ廠半自動手槍製造之金屬玩具
    手槍更換土造金屬槍管改造而成之槍枝一支（含彈匣一個，槍枝管制編號000
    0000000；下簡稱編號一五一號改造槍枝）及改造子彈八顆，其中槍枝係
    可發射子彈具有殺傷力之槍枝，且上開八顆改造子彈中，有四顆亦具有殺傷力，
    竟應允而將上開具有殺傷力之改造槍枝一支及改造子彈四顆暨無殺傷力之改造子
    彈四顆，藏放在其臺中市○○○路○段三十五號九樓二室居所梳妝臺抽屜內，而
    未經許可寄藏上開改造槍枝子彈。乙○○又於同年月另一日，在臺中市水湳市場
    附近之玩具店，以新臺幣（下同）七千元代價，購得可發射子彈，具有殺傷力，
    由仿ＷＡＬＴＨＥＲ廠半自動手槍製造之金屬玩具手槍更換土造金屬槍管改造而
    成之槍枝一支（含彈匣一個，槍枝管制編號0000000000；下簡稱編號
    一五二號改造槍枝）及玩具金屬空彈殼七顆，並將之與上開編號一五一號改造槍
    枝一起藏置於前開住處內同一梳妝臺抽屜內，而未經許可持有上開編號一五二號
    改造槍枝。嗣於同年七月十七日深夜，乙○○因毒品通緝案件經警捕獲，於翌日
    即同年七月十八日上午七時三十分許，由警帶同至前開處所搜索毒品時，當場經
    警蒐獲前開編號一五一號及一五二號改造槍枝各一支（均各含彈匣一個）、改造
    子彈八顆（其中四顆可擊發，具殺傷力，嗣經鑑定試射用罄；另二顆無法擊發，
    不具殺傷力；其餘二顆不具底火、火藥）及玩具金屬空彈殼七顆。
二、案經臺中市警察局第一分局報請臺灣臺中地方法院檢察署檢察官偵查起訴。
    理      由
一、訊據上訴人即被告乙○○（下稱被告）固坦承於右揭時地，有寄藏上開編號一五
    一號改造槍枝（含彈匣一個）、改造子彈八顆（其中四顆具殺傷力）及持有上開
    編號一五二號改造槍枝（含彈匣一個）及玩具金屬空彈殼七顆等行為，惟矢口否
    認有何不法犯行，辯稱：上開編號一五一號及一五二號改造槍枝槍管並未貫通，
    只能打ＢＢ彈，應不具殺傷力云云。經查：
　(一)被告於原審及本院調查、審理時，均坦承於右揭時地有寄藏上開編號一五一號改
    造槍枝（含彈匣一個）、改造子彈八顆（其中四顆具殺傷力）之行為，於警訊、
    原審及本院調查、審理時亦坦承於右揭時地有持有上開編號一五二號改造槍枝（
    含彈匣一個）、玩具金屬空彈殼七顆之行為，復有現場照片七幀（見偵查卷第三
    ○至三三頁）及上開編號一五一號及一五二號改造槍枝各一支（均各含彈匣一個
    ）、改造子彈八顆、玩具金屬空彈殼七顆扣案足憑（見偵查卷第四五、四七頁）
    。且扣案之上開編號一五一號及一五二號改造槍枝各一支（均含彈匣一個）、改
    造子彈八顆、玩具金屬空彈殼七顆，經送內政部警政署刑事警察局鑑定，其鑑驗
    結果認為：「1.送鑑之上開編號0000000000號改造槍枝一支（含彈匣
    一個），係由仿ＢＥＲＥＴＴＡ廠半自動手槍製造之金屬玩具手槍更換土造金屬
    槍管改造而成，機械性能良好，可擊發適用子彈，認具殺傷力。2.送鑑之上開編
    號0000000000號改造槍枝一支（含彈匣一個），係由仿ＷＡＬＴＨＥ
    Ｒ廠半自動手槍製造之金屬玩具手槍更換土造金屬槍管改造而成，機械性能良好
    ，可擊發適用子彈，認具殺傷力。3.送鑑子彈十五顆：(1)七顆，認均係玩具金屬
    空彈殼；(2)二顆，認均係由玩具金屬彈殼加裝直徑約8mm之金屬彈頭而成，不具
    底火、火藥，認均不具殺傷力；(3)六顆，認均係由玩具子彈改造而成（具直徑約
    8mm之金屬彈頭），經試射結果，其中四顆可擊發，認均具殺傷力，另二顆無法
    擊發，認不具殺傷力」等情，有該局九十年八月二十三日刑鑑字第一七七九六八
    號鑑驗通知書、同年十二月二十五日（九十）刑鑑字第二三五一八五號函附卷可
    稽（見偵查卷第四三頁、原審卷第二八頁），至堪認被告有寄藏上開編號一五一
    號改造槍枝（含彈匣一個）及具殺傷力改造子彈四顆，並持有上開編號一五二號
    改造槍枝（含彈匣一個）之犯行。
  (二)被告於警訊時雖曾供述伊持有之上開編號一五一號改造槍枝及改造子彈八顆，係
    向綽號「阿宏」之友人購買而持有云云。然查，上開編號一五一號改造槍枝及改
    造子彈八顆確係被告受綽號「阿宏」之友人所託，始為之寄藏，而非被告向綽號
    「阿宏」友人購買乙節，業據被告於原審及本院調查、審理時供述明確，且被告
    經原審法院法官諭知依其所陳，其將另涉犯槍砲彈藥刀械管制條例第十一條第四
    項之未經許可寄藏其他具有殺傷力之槍砲、子彈罪名後（見原審卷第五二頁），
    被告仍供述上開編號一五一號改造槍枝及改造子彈八顆，係綽號「阿宏」之友人
    所寄放等語不移（見原審卷第五二頁），則應以被告於原審及本院調查、審理時
    供述伊係寄藏上開編號一五一號改造槍枝及改造子彈八顆（其中四顆具殺傷力）
    應屬可採。
  (三)又被告辯稱：上開編號一五一號及一五二號改造槍枝槍管並未貫通，只能打ＢＢ
    彈，應不具殺傷力云云。惟查，經本院勘驗上開編號一五一號及一五二號改造槍
    枝槍管，該二支改造槍枝槍管均完全貫通，且其彈匣均非裝ＢＢ槍子彈之彈匣，
    有勘驗筆錄足稽（見本院卷第三四、三五、三九頁），是被告前開所辯，顯係事
    後卸責之詞，不足採信。本案事證明確，被告犯行至堪認定，應依法論科。
二、查扣案之上開編號一五一號及一五二號改造槍枝各一支（均各含彈匣一個）及改
    造子彈四顆均係具有殺傷力之槍枝及子彈，分別屬槍砲彈藥刀械管制條例第四條
    第一項第一、二款所稱之可發射子彈具有殺傷力之槍枝及子彈，依同條例第五條
    規定，非經中央主管機關許可不得持有、寄藏。核被告所為，係犯槍砲彈藥刀械
    管制條例第十一條第四項之未經許可寄藏可發射子彈具有殺傷力之槍枝罪、未經
許可持有可發射子彈具有殺傷力之槍枝罪及同條例第十二條第四項之未經許可寄
    藏子彈罪。上開三罪為同一藏置於抽屜之行為所觸犯，為想像競合犯，應依刑法
    第五十五條前段規定，從一重之未經許可寄藏可發射子彈具有殺傷力之槍枝罪處
    斷。查被告於八十四年間因犯竊盜、違反麻醉藥品管理條例、違反藥事法及贓物
    罪，經原審法院合併判處有期徒刑一年十月，於八十六年九月十八日假釋，刑期
    至八十七年六月二十四日屆滿，以已執行論，有卷附臺灣高等法院被告全國前案
    紀錄表、臺灣臺中地方法院檢察署刑案資料查註紀錄表在卷可考，其受有期徒刑
    之執行完畢，五年以內再犯有期徒刑以上之罪，為累犯，應依刑法第四十七條規
    定加重其刑。又查槍砲彈藥刀械管制條例第十九條第一項：「犯第七條、第八條
    、第十條、第十一條、第十二條第一項至第三項、第十三條第一項至第三項之罪
    ，經判處有期徒刑者，應於刑之執行完畢或赦免後，令入勞動場所，強制工作，
    其期間為三年」之規定，業於九十年十一月十四日經公布刪除，並自同年月十六
    日施行，茲自無從援引上述已廢止之規定諭知強制工作之保安處分。至被告寄藏
    上開編號一五一號改造手槍（含彈匣一個）及具有殺傷力之子彈四顆部分，公訴
    意旨認係犯槍砲彈藥刀械管制條例第十一條第四項之未經許可持有其他具有殺傷
    力之槍枝罪及第十二條第四項之未經許可持有子彈罪嫌，尚有未洽。而被告寄藏
    之改造子彈八顆中，僅其中四顆係可發射子彈而具有殺傷力，另四顆則不具殺傷
    力等情，亦如前述，公訴人認被告寄藏之改造子彈中，有五顆係有殺傷力，亦有
    誤會，併予明。
三、原審以被告罪證明確，依法論罪科刑，固非無見。惟查，本案被告係受「阿宏」
    之託寄藏上開編號一五一號改造槍枝並另買得上開編號一五二號改造槍枝，已如
    前述，原審誤認被告係寄藏上開編號一五二號改造槍枝並買得上開編號一五一號
    改造槍枝，認定事實有誤；又原審認被告寄藏上開編號一五一號改造槍枝與持有
    上開編號一五二號改造槍枝之犯行，應予分論併罰，亦有未洽，被告上訴意旨稱
    本案槍枝並未貫通，應不具殺傷力云云，雖無可採，惟原審判決既有前揭未洽之
    處，即屬無可維持，應予撤銷改判。爰審酌被告未經許可而寄藏具殺傷力改造槍
    枝及寄藏具殺傷力改造子彈，對社會治安所具潛在危害甚鉅，惟念其並未持槍行
    兇，尚未對公眾或他人造成現實惡害，犯後亦坦承大部犯行等一切情狀，量處如
    主文第二項所示之刑，並就併科罰金部分諭知易服勞役之折算標準，以示懲儆。
四、至扣案具有殺傷力之仿ＢＥＲＥＴＴＡ廠半自動手槍製造之金屬玩具手槍更換土
    造金屬槍管改造而成之槍枝一支（含彈匣一個，槍枝管制編號00000000
    00）、仿ＷＡＬＴＨＥＲ廠半自動手槍製造之金屬玩具手槍更換土造金屬槍管
    改造而成之槍枝一支（含彈匣一個，槍枝管制編號0000000000），均
    係違禁物，應依刑法第三十八條第一項第一款之規定宣告沒收。另扣案具殺傷力
    之改造子彈四顆（均係由玩具子彈改造而成，具直徑約8mm之金屬彈頭），業經
    鑑驗機關試射後，僅剩餘彈殼，而失其子彈之結構及性能，已不具殺傷力，自非
    屬違禁物；又被告持有之不具底火、火藥之改造子彈二顆、無法擊發之改造子彈
    二顆及玩具金屬空彈殼七顆，均不具殺傷力，亦非屬違禁物，均毋庸為沒收之諭
    知，附此敘明。
據上論斷，應依刑事訴訟法第三百六十九條第一項前段、第三百六十四條、第二百九
十九條第一項前段，槍砲彈藥刀械管制條例第十一條第四項、第十二條第四項，刑法
第十一條前段、第五十五條、第四十二條第二項、第四十七條、第三十八條第一項第
一款，罰金罰鍰提高標準條例第二條，現行法規所定貨幣單位折算新臺幣條例第二條
，判決如主文。
本案經檢察官甲○○到庭執行職務。
中      華      民      國      九十一  年      五      月      二十九  日
                                臺灣高等法院臺中分院刑事第五庭
                                      審判長法  官　袁　從　楨
                                            法　官　胡　森　田
                                            法　官　姚　勳　昌
右正本證明與原本無異。
如不服本判決應於收受送達後十日內向本院提出上訴書狀，其未敘述上訴之理由者並
得於提起上訴後十日內向本院補提理由書（均須按他造當事人之人數附繕本）。
                                            書記官  陳　如　慧
中      華      民      國      九十一  年      五      月      三十一  日
                                                                        Ａ
